最高法院民事裁定　　　　　　　　　 110年度台抗字第1358號
再 抗告 人　主人廣播電台股份有限公司

法定代理人　賴瑞徵
訴訟代理人　蔡建賢律師
上列再抗告人因與相對人楊文禮等間聲請假扣押事件，對於中華
民國110 年9月30日臺灣高等法院高雄分院裁定（110年度抗字第
191號），提起再抗告，本院裁定如下：
    主  文
再抗告駁回。
再抗告訴訟費用由再抗告人負擔。
    理  由
按對於抗告法院所為抗告有無理由之裁定再為抗告，僅得以其適
用法規顯有錯誤為理由，民事訴訟法第486條第4項規定甚明。所
謂適用法規顯有錯誤，係指原法院裁判為確定事實而適用法律，
或就所確定之事實而為法律上判斷，顯然不合於法規規定，或與
現尚有效之司法院大法官解釋顯有違反者而言，不包括認定事實
不當之情形在內。本件再抗告人對於原法院以相對人抗告有理由
，將臺灣高雄地方法院所為維持該院司法事務官准予假扣押裁定
予以廢棄，改駁回其聲請之裁定，再為抗告，無非以：相對人林
珍妮持有股票20餘筆，但價值僅新臺幣（下同）數十萬元，其收
入僅20餘萬元，相對人楊文禮持有之股票並無價值，其薪資所得
亦屬不實申報；原裁定僅論相對人不動產之價值，未扣除其上抵
押權負擔，計算相對人可供債權人求償之財產顯然錯誤；相對人
知悉伊將追究其等擔任公司負責人期間違法責任後，林珍妮於民
國110 年2月17日將名下131-1地號土地及其上建物出售，並未告
知處分所得金錢去向，顯已有隱匿財產之具體行為。原裁定認伊
未釋明假扣押之原因，適用法規顯有錯誤云云，為其論據。惟核
再抗告人所陳理由，係屬原法院以相對人之所得資產扣除再抗告
人所稱無殘值之不動產後，仍高於再抗告人所欲保全之500 萬元
債權數倍，難認相對人已瀕臨無資力，或與再抗告人之債權相差
懸殊，將無法或不足清償，再抗告人並未釋明假扣押原因之取捨
證據、認定事實當否問題，與適用法規是否顯有錯誤無涉。依上
說明，其再抗告自非合法。末查，再抗告人於民事再抗告狀主張
楊文禮之財產被他人執行查封，可證其財產已不足供債權之擔保
等詞，核屬新攻擊方法，依民事訴訟法第495 條之1第2項準用第
476條第1項規定，本院不予審酌，附此敘明。
據上論結，本件再抗告為不合法。依民事訴訟法第495 條之1第2
項、第481條、第444條第1項、第95條、第78條，裁定如主文。
中    華    民    國   110    年    12    月    29    日
                      最高法院民事第三庭
                          審判長法官  沈  方  維  
                                法官  鍾  任  賜  
                                法官  張  競  文  
                                法官  方  彬  彬  
                                法官  陳  麗  芬  
本件正本證明與原本無異
                                      書  記  官
中    華    民    國   111    年    1     月    11    日